# 租赁相关

提问人：liu42644268 时间：2021-08-09 13:33:11
1 、在融资租赁下，担保余值作为出租方的租赁收款额的一部分，那么其实是默认这其实是合同整体对价的一部分，那么是否在经营租赁角度，当收到担保余值时应当将其作为租赁收入（可变对价）来考虑，于实际收到时确认收入呢？ 2 、同时，出租的资产如果是固定资产是将其折旧调整为收回时的价值同时确认相关营业成本呢？还是说以减值来处理该等固定资产收回时账面价值不公允的问题。
3 、如果是融资租赁，当存在未担保余值，且收回的资产确实价值低于未担保余值的，相关的差额是计入当期损失，但是具体计入哪个科目呢？是否冲减当期租赁收入较为合适呢（假设不是会计差错，仅为细微估计偏差，认为这其实是最初对未担保余值的估计不准确，如果估计准确，其实历史期间融资租赁收入其实没那么大）？
基于以上事项，向各位求教了，谢谢大家。

回答人：chenyiwei
1 、经营租赁情况下，原租赁资产不终止确认，所以不存在单独考虑担保余值或未担保余值的问题。
2 、一般不会因为租赁中对余值的安排而改变经营租赁租出资产的折旧模式。当然在存在减值迹象的情况下，期末进行减值测试和计提减值也是需要的。
3 、理论上应作为未担保余值的减值损失。实务中如果金额不大也可以作为对最后一期租金收入的调整。